【裁判字號】    90,易,1540
【裁判日期】    900716
【裁判案由】    竊盜
【裁判全文】
臺灣板橋地方法院刑事判決                          九十年度易字第一五四號
    公  訴  人  臺灣板橋地方法院檢察署檢察官
    被      告  甲○○
右列被告因竊盜案件，經提起公訴（九十年度偵字第二九五八號），爰判決如左：
    主  文
甲○○無罪。
    理  由
一、公訴意旨略以：被告甲○○於民國（下同）八十九年十二月間，在臺北縣三重市
    ○○○路五五號五樓花開富貴ＫＴＶ酒店擔任服務生，同月五日凌晨四時十五分
    許，在ＫＴＶ店內休息室準備下班之際，見沙發上同事乙○○之ＮＯＫＩＡ三三
    一○型手機放置在沙發上，拿起來看了後又放下，隨即開始搖呼拉圈，同時二十
    四分許，又檢視許久後才放下，並心生不法所有意圖，以現場白衣服掩蓋該手機
    ，二十八分五十秒許，甲○○若無其事間，轉頭將白色衣服下之手機竊取後放入
    購物袋內離去，經該店乙○○及同事王銘輝、黃志偉觀看現場錄影帶後，報警究
    辦，因認被告涉犯刑法第三百二十條第一項之竊盜罪嫌。
二、按犯罪事實應依證據認定之，無證據不得推定其犯罪事實。又不能證明被告犯罪
    者，應諭知無罪之判決，刑事訴訟法第一百五十四條、第三百零一條第一項前段
    分別定有明文。而認定不利於被告之事實，須依積極證據，苟積極證據不足為不
    利於被告事實之認定時，即應為有利於被告之認定，更不必有何有利之證據。又
    告訴人之指訴係以使被告受刑事訴追為目的，是其陳述是否與事實相符，仍應調
    查其他證據以資審認，最高法院迭著有判例可循（最高法院三十年上字第八一六
    號、五十二年台上字第一三ＯＯ號判例參照）。
三、訊據被告甲○○堅詞否認有何竊盜犯行，辯稱：我在這家酒店工作了兩個月，酒
    店欠我七萬五千元，他們不想付我薪水，王銘輝、黃志偉說要我簽道歉書才可以
    拿薪水，我才簽道歉書，但後來薪水沒領到，還被他們告，我覺得我被騙了，當
    天我有在花開富貴ＫＴＶ六樓休息室休息沒錯，但是我沒有偷乙○○的行動電話
    ，我只有拿自己的東西，因為在酒店上班都有喝酒，可能我當時喝醉了，所以才
    會有如此怪異的舉動，酒店現在已經收掉了等語。公訴人係以乙○○、王銘輝、
    黃志偉三人之指述與錄影帶內容為其依據。經查：
  (一)告訴人乙○○於八十九年十二月五日警訊中指述：今天凌晨四時三十分許，我在
    三重市○○○路五十五號六樓的花開富貴ＫＴＶ工作，我把外套放在員工休息室
    的椅子上，手機放在外套內，等到我下班要穿衣服回家，就發現我外套內的手機
    不見了，於是我就請公司將監視錄影帶調出來看，發現是同事甲○○所為，結果
    下午六時三十分在公司開會時，公司幹部跟甲○○處理，甲○○寫了一張道歉書
    給我，承認手機是她誤拿，可是後來又改口說沒拿，所以我才報警等語；王銘
    輝指述：我是該公司助理，事發後調閱員工休息室的錄影帶，知道甲○○竊取乙
    ○○手機，道歉書是黃志偉於當天晚上七時三十分在公司九樓寫的，甲○○親自
    簽名承認有拿乙○○的手機等語；黃志偉指述：我們下午五時三十分在公司九
    樓辦公室內看錄影帶，發現甲○○偷乙○○的手機，當時已經下班了，但等到晚
    上七點上班時我們就問甲○○，她自己承認拿了手機，並願意道歉，由我寫道歉
    書，由她親自簽名等語。惟經本院勘驗錄影帶結果，雖能看出被告從「沙發上」
    拿起某物，並以一件白色衣服蓋在該物上（僅能看見似行動電話吊飾晃動，而判
    斷該物係一支行動電話，無法清楚辨識是否究為行動電話，及其機型、顏色），
    有本院九十年六月十九日勘驗筆錄可稽，是從錄影帶內容，與告訴人所述其係將
    行動電話放在「外套裡面」遭竊之情節並不相符，告訴人究如何由該錄影帶內容
    判斷，被告所拿取之物，係其所有之行動電話不明，且告訴人歷經偵審程序，均
    經合法通知而無正當理由不到庭應訊，其於警訊中之指述與錄影帶內容不符，而
    有瑕疵，尚難對被告為不利之認定，且依錄影帶內容，根本無法判定被告所拿取
    之行動電話屬於何人，亦無法判斷被告是否為竊盜行為，是王銘輝、黃志偉所言
    ：我們從錄影帶中看到被告「偷告訴人的行動電話」，應係憑乙○○所言，而產
    生之認定，其等並非親眼見聞被告竊盜行為之人，僅憑事後揣測，附和乙○○所
    言，亦難引為對被告不利之認定。
  (二)又該紙道歉書內容為：「本人甲○○於八十九年十二月五日凌晨四時許，於三重
    市○○○路五十五號六樓花開富貴小姐休息室中，不慎誤拿同事乙○○之手機，
    此行為造成公司及同仁間之困擾，深感抱歉，特立此書以示誠意，本人願道歉，
    爾後不再重犯」，除「甲○○」三字係被告所填入外，餘皆為黃志偉所寫，為黃
    志偉所承認，而黃志偉原於警訊中指述：甲○○自稱沒讀過書，拜託我幫忙寫道
    歉書等語，另於偵查中結證稱：道歉書是我寫的，我們請甲○○照樣寫，她不願
    意，所以由我寫，她才簽等語，其前後所述情況顯然不一，前者係指甲○○願意
    寫，但不會寫字，第二次之證詞，明顯透露被告根本不願意寫道歉書之意思，是
    乙○○、王銘輝、黃志偉於警訊指稱：甲○○有當面承認竊取行動電話，並自願
    簽寫道歉書云云，殊值懷疑。按甲○○若果真坦承竊盜，為何不同意寫道歉信，
    又為何道歉書之內容係記載「誤拿」而非「竊取」？王銘輝、黃志偉、乙○○三
    人，既知要求甲○○以書面留存證據，自係為將來可能衍生之糾紛作準備，黃志
    偉身為公司幹部，在與雙方均無利害關係之情形下，於被告當面承認竊盜之際，
    殊有故意將「竊取」寫為「誤拿」，模糊事實之理？
  (三)又證人黃志偉於偵查中結證稱：公司沒有用薪水威脅被告要承認，但被告一直覺
    得是因此事而領不到薪水，將兩件事扯在一起等語，足以認定被告與公司間確尚
    有薪資爭議，被告甲○○所辯，係因薪資糾紛，而不得已簽下道歉書等節，並非
    全然無稽。
  (四)綜上，告訴人所指述之情節與錄影帶內容不符，王銘輝、黃志偉所述被告曾當面
    坦承竊盜並自願簽道歉書乙節，尚難採信，又自始未曾於被告住居所扣得告訴人
    所有之行動電話，亦無被告曾使用、撥打告訴人行動電話之證據，更無告訴人確
    曾擁有、使用該支ＮＯＫＩＡ三三一Ｏ號行動電話之證據，是公訴人所舉證據，
    不足對被告為不利之認定，本院經以證人身分傳拘乙○○，均傳拘無著，復查無
    其他積極證據足資認定被告涉有竊盜犯行，係屬不能證明被告犯罪，應為無罪之
    諭知。
中      華      民      國    九十      年      七      月     十六     日
                                          法  官    蕭  一  弘
右正本證明與原本無異。
如不服本判決，應於判決送達後十日內，向本院提出上訴狀。
                                          書記官    郭  玉  芬
中      華      民      國    九十      年      七      月     十七     日


司法院資訊處製作；財團法人民間司法改革基金會備份。
